【裁判字號】    90,交易,153
【裁判日期】    900821
【裁判案由】    公共危險等
【裁判全文】
臺灣屏東地方法院刑事判決                          九十年度交易字第一五三號
    公  訴  人  臺灣屏東地方法院檢察署檢察官
    被      告  甲○○
右列被告因公共危險等案件，經檢察官提起公訴（九十年度偵字第三五七四號、九十
年度偵字第三六五０），本院判決如左：
    主  文
甲○○服用酒類，不能安全駕駛動力交通工具而駕駛，處有期徒刑陸月，如易科罰金
以佰元折算壹日。又因過失傷害人，處有期徒刑肆月，如易科罰金以佰元折算壹
日。應執行有期徒刑捌月，如易科罰金以佰元折算壹日。
    事  實
一、甲○○應知酒精對人體協調功能之影響，酒後駕車極易因反應能力減弱而致生危
    險，竟於民國九十年二月十日凌晨零時許至四時許間，在其位於屏東市○○○路
    ○段三七六巷三二弄七十號自宅內飲酒後，仍駕駛車牌號碼Ｄ七－五九五九號自
    小客車至屏東市○○路橋下夜市吃宵夜，旋於同日凌晨五時許餐畢駕該車沿建南
    路由北向南行經該路段十五號前時，因無法有效操控所駕車輛，以時速七十公里
    之速度，失控衝過道路中心而撞及對向行駛中，車牌號碼Ｄ九－六一七一號，由
    乙○○駕駛之自用小客車後，復衝撞停放路邊，車號000－0000號，曾邱
    秀麗所有之重機車始停止，造成二部自用小客車車頭全毀，曾邱秀麗所有前開機
    車受損，乙○○並因此受有右肱骨骨折、右橈骨骨折、左手尺骨鷹嘴突骨折、胸
    部挫傷、右手第一蹠骨骨折、第一、二、三楔狀骨骨折併脫位、右跟骨骨折、右
    舟狀骨骨折等傷害。嗣甲○○同因體傷經送醫後，測得其血液中酒精濃度高達每
    百毫升二六七．一六毫克，相當吐氣中酒精濃度每公升一．三三毫克之譜，顯已
    達不能安全駕駛之程度。
二、案經乙○○之妻丙○○告訴及屏東縣警察局屏東分局報告屏東地方法院檢察署檢
    察官偵察起訴。
    理  由
一、訊據被告甲○○對於前揭犯罪事實均自白不諱，並與被害人乙○○、曾邱秀麗等
    指述相符，復有驗傷診斷證明書二紙、酒精濃度檢驗報告乙份、現場及車損照片
    十四幀在卷可按，被告甲○○上開自白堪信為真。按酒精對人體所生影響，於呼
    氣中酒精濃度達每公升０．二五毫克時，即已輕微中毒，而有輕度協調功能降低
    現象，是依道路交通安全規則第一百十四條第二款規定，汽車駕駛人飲酒後，呼
    氣中所含酒精濃度逾每公升０．二五毫克者，即不得駕車；若進而其濃度達每公
    升０．五五毫克以上者，其肇事率將十倍於一般正常人，此觀法務部八十八年十
    月一日法檢字第００三六四一號函附研究報告意旨自明。本件被告甲○○前開
    測得酒精濃度已逾上述標準甚多，顯達不能安全駕駛動力交通工具之程度至明。
    次按，汽車行駛時，應依速限行車，又汽車除行駛於單行道或指定行駛左側車道
    外，在未劃標線之道路，應靠右行駛，此觀道路交通安全規則第九十三條第一項
    前段、第九十五條規定意旨自明。查本件事故發生時，現場附近路段雖甫因鋪設
    柏油，而未及劃設標線，然被告甲○○依前引規定，原應注意依市區道路最高不
    得超過每小時四十公里之速限，並靠右行駛，依當時情形復無不能注意情事，竟
    疏未注意，不僅超速以時速七十公里行駛，於行經上開未劃標線之道路，猶疏未
    靠右行駛，復未注意對向來車，終造成本件車禍，是其行為顯有過失；而被害人
    乙○○確因本件車禍而受有前揭傷害乙節，復有卷附驗傷診斷證明書二紙如上，
    則被告甲○○前揭犯行顯與被害人乙○○之傷害結果間，有直接因果關係。本件
    被告犯行已臻明確，應依法論科。
二、按汽車為刑法第一百八十五條之三規定之動力交通工具，核被告甲○○所為，係
    犯刑法第一百八十五條之三服用酒類致不能安全駕駛而駕駛動力交通工具罪，及
    同法第二百八十四條第一項之過失傷害罪。被告甲○○酒後駕車致人受傷，應依
    道路交通管理處罰條例第八十六條第一項規定，加重其刑。又被告甲○○所犯上
    開二罪，行為互殊，犯意各異，應依刑法第五十條規定，分論併罰之。爰審酌被
    告甲○○之品性、智識程度、犯罪所生之損害，其犯罪後雖與被害人成立和解契
    約，然究遲未履行，及其犯罪後態度等一切情狀，分別量處如主文所示之刑、諭
    知易科罰金標準，並定其應執行刑，以資懲儆。
據上論斷，應依刑事訴訟法第二百九十九條第一項前段，道路交通管理處罰條例第八
十六條第一項，刑法第一百八十五條之三、第二百八十四條第一項、第五十一條第五
款、第四十一條第一項，罰金罰鍰提高標準條例第一條前段、第二條，判決如主文。
本案經檢察官蕭仁杰到庭執行職務
中      華      民      國    九  十    年      八      月    二十一    日
                                      臺灣屏東地方法院刑事第二庭
                                          審判長法  官  吳永宋
                                                法  官  王以齊
                                                法  官  陳松檀
右正本證明與原本無異。
對於本判決如有不服應於收受送達後十日內向本院提出上訴書狀上訴於台灣高等法院
高雄分院並按他造當事人之人數附具繕本。
                                                書記官  張福山
中      華      民      國      九十      年      八      月    二十一  日
附錄本案論罪科刑法條全文：
中華民國刑法第一百八十五條之三
服用毒品、麻醉藥品、酒類或其他相類之物，不能安全駕駛動力交通工具
而駕駛者，處一年以下有期徒刑、拘役或三萬元以下罰金。
刑法二百八十四條第一項
因過失傷害人者，處六月以下有期徒刑、拘役或五百元以下罰金，致重傷者，處一年
以下有期徒刑、拘役或五百元以下罰金。
從事業務之人，因業務上之過失傷害人者，處一年以下有期徒刑、拘役或一千元以下
罰金，致重傷者，處三年以下有期徒刑、拘役或二千元以下罰金。


司法院資訊處製作；財團法人民間司法改革基金會備份。
